【裁判字號】    95,訴,3105
【裁判日期】    951215
【裁判案由】    
【裁判全文】
臺灣板橋地方法院刑事判決              95年度訴字第3105號
公  訴  人  臺灣板橋地方法院檢察署檢察官
被      告  甲○○
                    現於臺灣臺北看守所羈押中
上列被告因搶奪案件，經檢察官提起公訴（95年度偵字第21907
號），本院判決如下：
    主  文
甲○○犯攜帶兇器搶奪罪，累犯，處有期徒刑壹年拾月，扣案之
瑞士刀壹把沒收。
    事  實
一、甲○○前曾因毒品等案件，先經臺灣臺北地方法院於民國九
    十二年一月六日判處有期徒刑七月確定，再經本院於九十三
    年九月十日各判處有期徒刑八月、四月，並定其應執行刑為
    有期徒刑十月確定，經接續執行，於九十四年六月十日縮短
    刑期假釋出監、同年八月九日縮刑期滿執行完畢，詎猶不知
    悔改，於九十五年九月十五日十四時二十五分許，攜帶其所
    有，客觀上可供兇器使用之瑞士刀一把，在臺北縣中和市○
    ○路與板南路口，見乙○○上衣口袋筆記本夾有新臺幣（下
    同）二千元，即基於意圖為自己不法所有之搶奪犯意，上前
    揮拳毆打乙○○臉部，致乙○○受有嘴角破皮之傷害（傷害
    部分業經於偵查中撤回告訴），並趁乙○○因突遭襲擊，不
    及反抗之際，徒手搶奪前揭二千元，得手後逃逸，旋經警發
    現，在後追捕，於同日十四時三十五分許，在臺北縣中和市
    ○○路一四三號前查獲，並扣得前揭瑞士刀一把。
二、案經乙○○訴由臺北縣政府警察局中和分局報告臺灣板橋地
    方法院檢察署檢察官偵查起訴。
    理  由
一、訊據被告甲○○固不否認曾於上揭時、地，攜帶上開瑞士刀
    ，並上前毆打乙○○臉部成傷之事實，惟矢口否認有何搶奪
    犯行，辯稱：原本並不認識乙○○，當時是看到乙○○與伊
    朋友「阿山」拉拉扯扯，為了怕二人打起來，所以為了朋友
    ，才衝上前去打乙○○，對方是二男一女，乙○○與伊距離
    很近，就在旁邊，，另外一男一女則距離約六公尺，伊打了
    乙○○之後，對方就衝過來打伊，伊跑到大馬路上，對方就
    追著伊要錢，說他們正在提藥，身體不舒服，就衝過來要搶
    伊，但是沒搶到云云。惟查：
  (1)被告上揭犯罪事實，有證人乙○○、證人即當時在場之蘇中
    宣、蘇梁甫於警詢、偵查中之證述、贓物認領保管單、搜索
    扣押筆錄、扣押物品目錄表、贓證物照片、被告於警詢中之
    自白可資佐證（雙方當事人均不爭執證據能力）。
  (2)被告雖以上情為辯，然證人蘇中宣證稱：案發當時是下雨天
    ，伊和父親蘇梁甫在一旁躲雨，哥哥乙○○站在對面，忽然
    看到乙○○被打，是臉被打到，伊和蘇梁甫就趕快過去拉那
    個人，那個人就跑，乙○○有追但追不上，就請蘇梁甫騎機
    車去追，當時並無其他人在場等情（九十五年度偵字第二一
    九○七號卷，第四十五、四十六頁），證人蘇梁甫證稱：伊
    看到乙○○被打，就跑過去拉住被告，被告逃離後，伊本來
    要求乙○○不要追，但乙○○告知被告拿了他的二千元，伊
    就騎機車載乙○○去追等情（同前卷，第四十五頁），證人
    乙○○證稱：與被告並不認識，當時因口袋筆記本夾兩千元
    紙鈔，露出來被看到，被告先毆打伊，再從伊口袋將紙鈔拿
    走等情（同前卷，第四十四、四十五頁），三人所述情節互
    核相符。依前揭證人一致證稱並無他人在場，被告則自承無
    從聯繫「阿山」，則被告所辯「阿山」之人，已難信確實存
    在；至被告辯稱係為避免「阿山」與乙○○打架，因此遂衝
    上前去毆打乙○○乙節，被告熱切介入他人糾紛，已屬難解
    ，再依被告所稱乙○○遭伊毆打後，乙○○、蘇中宣、蘇梁
    甫三人先衝過來打伊，旋即轉為欲強取被告金錢，並無端對
    被告自稱毒癮發作、身體不適等情，更屬可疑，再參酌被告
    於警詢時，係辯稱當時與乙○○打架，且未提及「阿山」存
    在，並一度自承當時係趁乙○○不注意時，以拳頭攻擊乙○
    ○頭部，並於乙○○上衣口袋內搶奪二千元後逃逸等情（同
    前卷，第六頁），足認被告於警詢中自白犯行，與證人乙○
    ○、蘇中宣、蘇梁甫證述之情節悉相符合，堪認與事實相符
    ，至被告嗣後所辯，則顛倒矛盾，不合常理，已難採認。
  (3)綜據前述，被告所辯無從建立合理懷疑而推翻前揭積極證據
    ，無由採信。本案事證明確，被告犯行已堪認定，自應依法
    論科。
二、被告係犯刑法第三百二十五條第一項之搶奪罪，而有同法第
    三百二十一條第一項第三款之情形，應依同法第三百二十六
    條第一項加重搶奪罪論處。起訴書誤被告所犯為同法第三百
    二十五條第一項之搶奪罪，容有誤解，惟其起訴之基本社會
    事實同一，爰變更起訴法條。被告前曾因毒品等案件，先經
    臺灣臺北地方法院於九十二年一月六日判處有期徒刑七月確
    定，再經本院於九十三年九月十日各判處有期徒刑八月、四
    月，並定其應執行刑為有期徒刑十月確定，經接續執行，於
    九十四年六月十日縮短刑期假釋出監、同年八月九日縮刑期
    滿執行完畢，有臺灣高等法院被告前案紀錄表在卷可稽，其
    於有期徒刑執行完畢後，五年內故意犯有期徒刑以上之本罪
    ，應依刑法第四十七條之規定加重其刑。爰審酌被告前科累
    累，素行不佳，前案執行完畢出監未久，竟攜帶刀械、以暴
    力攻擊方式，隨機行搶不特定路人，其犯行之危險性甚高，
    嚴重妨害社會治安，經查獲後飾詞圖卸，未見悔意，顯示前
    次刑之執行，尚未收矯治之效果，且被告固無據實陳述之義
    務，然其缺乏為自己行為負責之觀念，自應施以相當之刑罰
    ，以期教化自新，兼衡其犯罪之動機、目的、所生危害及搶
    得財物等一切情狀，量處如主文所示之刑，以示警懲。扣案
    之瑞士刀一把，為被告所有，供犯罪所用或預備之物，爰依
    刑法第三十八條第一項第二款之規定諭知沒收。
據上論斷，應依刑事訴訟法第299 條第1 項前段、第300 條，刑
法第326 條第1 項、第38條第1 項第2 款，判決如主文。
本案經檢察官靳開聖到庭執行職務。
中    華    民    國    95    年    12    月    15    日
                  刑事第八庭  審判長法  官  王屏夏
??????????????????法?官  彭全曄
??????????????????法?官  王偉光
以上正本證明與原本無異
如不服本判決應於送達後10日內向本院提出上訴狀
                            ??    書記官  陳怡君
中    華    民    國    95    年    12    月    18    日
附錄本案論罪科刑法條全文：
中華民國刑法第326條
（加重搶奪罪）
犯前條第1 項之罪，而有第321 條第1 項各款情形之一者，處1
年以上7 年以下有期徒刑。
前項之未遂犯罰之。


司法院資訊處製作；財團法人民間司法改革基金會備份。
